臺灣臺中地方法院刑事判決　　　　　　　100年度易字第524號
公　訴　人　臺灣臺中地方法院檢察署檢察官
被　　　告　張志忠
上列被告因竊盜案件，經檢察官提起公訴（九十九年度偵字第一
八九三一號），本院判決如下：
    主    文
張志忠犯刑法第三百二十一條第一項第三款之加重竊盜罪，累犯
，處有期徒刑柒月。
    事    實
一、張志忠前因竊盜案件，經本院以九十五年度豐簡字四０六號
    判處有期徒刑六月確定，於民國九十六年七月六日縮刑期滿
    執行完畢而於翌日出監。復因施用第一級毒品案件，經本院
    以九十六年度訴字第一０三八號判處有期徒刑一年，於上訴
    臺灣高等法院臺中分院後撤回上訴而確定，再經本院依九十
    六年度聲減字第四二四０號裁定減為有期徒刑六月確定；又
    因施用第一級毒品案件，經本院以九十七年度訴字第六九七
    號判處有期徒刑一年確定，並與上開案件接續執行後，於九
    十八年三月十二日縮短刑期假釋出監並付保護管束，嗣因張
    志忠未於假釋期間按時接受保護管束，於九十八年四月二十
    九日經撤銷假釋，並於九十八年五月二十五日入監執行殘刑
    一月十七日，於九十八年七月十一日縮刑期滿執行完畢而於
    翌日出監。詎其仍不知悔改，於九十九年五月十日下午五時
    許，行經臺中縣東勢鎮（現改制為臺中市東勢區○○○街八
    ０之十三號前，見遠傳電信公司於該處外牆設置供作基地台
    避雷接地使用之電纜線，竟意圖為自己不法之所有，持客觀
    上足供作兇器使用之油壓剪一支（未據扣案），剪斷上開電
    纜線，而竊取規格一百平方mm之電纜線十公尺（價值約新臺
    幣〈下同〉六千元）得逞。嗣於同月十二日十二時三十分許
    ，再次前往上開地點，以美工刀一支除去前開所竊得之電纜
    線塑膠層以取得其中銅線時，經警據報前往查緝，張志忠發
    覺後旋騎乘車牌號碼ＫＤＰ－九八六號重型機車（車主為張
    吳滿靜）逃逸，員警於清查後扣得張志忠遺留於現場之規格
    一百平方mm之電纜線十公尺（已發還遠傳電信公司員工鄧詩
    國），嗣經警方通知張志忠到案說明，始悉上情。
二、案經臺中縣警察局（現改制為臺中市政府警察局）東勢分局
    報告臺灣臺中地方法院檢察署檢察官偵查起訴。
    理    由
一、上揭犯罪事實，業據被告張志忠於警詢、偵查及本院審理時
    坦承不諱，核與證人戴一心及遠傳電信公司員工鄧詩國於警
    詢中指、證訴之情節相符，復有臺中縣警察局（現改制為臺
    中市政府警察局）東勢分局指認犯罪嫌疑人紀錄表、贓物認
    領保管單、受理刑事案件報案三聯單、車牌號碼ＫＤＰ－九
    八六號車籍查詢－基本資料詳細畫面各一份及現場照片四張
    在卷可稽，足見被告自白與事實相符，堪以採信。從而，本
    件事證明確，被告竊盜之犯行已堪認定，應依法論科。
二、查被告行為後，刑法第三百二十一條關於加重竊盜罪之規定
    於一百年一月二十六日經總統以華總一義字第10000015561
    號令修正公布為：「犯竊盜罪而有下列情形之一者，處六月
    以上、五年以下有期徒刑，得併科新臺幣十萬元以下罰金：
    一、侵入住宅或有人居住之建築物、船艦或隱匿其內而犯之
    者。二、毀越門扇、牆垣或其他安全設備而犯之者。三、攜
    帶兇器而犯之者。四、結夥三人以上而犯之者。五、乘火災
    、水災或其他災害之際而犯之者。六、在車站、埠頭、航空
    站或其他供水、陸、空公眾運輸之舟、車、航空機內而犯之
    者。前項之未遂犯罰之。」，並自一百年一月二十八日施行
    。按行為後法律有變更者，適用行為時之法律，但行為後之
    法律有利於行為人者，適用最有利於行為人之法律，現行刑
    法第二條第一項定有明文。本件於刑法修正之後，原所犯加
    重竊盜罪之法定刑關於自由刑部分之上、下限雖未經變更，
    惟修正後之規定則以犯加重竊盜罪者得併科新臺幣十萬元以
    下之罰金，比較修正前、後之規定，顯然修正前之規定較有
    利於被告，如仍依修正後之規定，對於被告極為不利，經比
    較新舊法結果，以被告行為時之規定較有利，新法之規定對
    於被告並無較為有利之情形，自應依刑法第二條第一項前段
    規定，就對被告為論罪科刑諭知部分適用修正施行前之刑法
    第三百二十一條之規定論處。
三、按刑法第三百二十一條第一項第三款之攜帶兇器竊盜罪，係
    以行為人攜帶兇器竊盜為其加重條件，此所謂兇器，其種類
    並無限制，凡客觀上足對人之生命、身體、安全構成威脅，
    具有危險性之兇器均屬之，且祇須行竊時攜帶此種具有危險
    性之兇器為已足，並不以攜帶之初有行兇之意圖為必要（最
    高法院七十九年度臺上字第五二五三號判例要旨可供參照）
    。查本件被告攜帶前往行竊現場使用之油壓剪一支，長度約
    四十公分、刀刃為鐵製品，可用以剪斷物品，業據被告供承
    在卷，客觀上對人之生命、身體足以構成威脅，是該工具應
    屬刑法第三百二十一條第一項第三款所稱之「兇器」甚明。
    是核被告張志忠所為，係犯刑法第三百二十一條第一項第三
    款之攜帶兇器竊盜罪。又被告前因竊盜案件，經本院以九十
    五年度豐簡字四０六號判處有期徒刑六月確定，於九十六年
    七月六日縮刑期滿執行完畢而於翌日出監。復因施用第一級
    毒品案件，經本院以九十六年度訴字第一０三八號判處有期
    徒刑一年，於上訴臺灣高等法院臺中分院後撤回上訴而確定
    ，再經本院依九十六年度聲減字第四二四０號裁定減為有期
    徒刑六月確定；又因施用第一級毒品案件，經本院以九十七
    年度訴字第六九七號判處有期徒刑一年確定，並與上開案件
    接續執行後，於九十八年三月十二日縮短刑期假釋出監並付
    保護管束，嗣因張志忠未於假釋期間按時接受保護管束，於
    九十八年四月二十九日經撤銷假釋，並於九十八年五月二十
    五日入監執行殘刑一月十七日，於九十八年七月十一日縮刑
    期滿執行完畢而於翌日出監等情，有臺灣臺中地方法院檢察
    署刑案資料查註紀錄表及臺灣高等法院被告前案紀錄表各一
    份在卷可參，其於有期徒刑執行完畢後五年內，再故意犯本
    件有期徒刑以上之罪，為累犯，應依法加重其刑。爰審酌被
    告素行不良，前有多次毒品、竊盜等犯罪前科，仍不思悔改
    ，本次再度為一己私利，竟起貪念竊取他人之物，行為殊無
    足取，惟念及其犯罪手段尚稱平和，且被害人即遠傳電信公
    司員工鄧詩國業已領回上開遭竊之物品，及其犯後始終坦承
    犯行，態度尚佳等一切情狀，量處如主文所示之刑，以示懲
    儆。至被告用以行竊上開電纜線所用之油壓剪一支，固為被
    告所有供上開犯罪所用之物，然既未經警方扣押在案，且非
    違禁物，為免日後執行之困難，爰不另為沒收宣告之諭知，
    附此敘明。
據上論斷，應依刑事訴訟法第二百九十九條第一項前段，刑法第
二條第一項前段、（修正前）第三百二十一條第一項第三款、第
四十七條第一項，判決如主文。
本案經檢察官陳雅瑩到庭執行職務。
中    華    民    國    100    年    4    月    11    日
                  刑事第十一庭    法  官    林學晴
上正本證明與原本無異。
如不服本判決應於收受送達後10日內向本院提出上訴書狀，並應
敘述具體理由；其未敘述上訴理由者，應於上訴期間屆滿後20日
內向本院補提理由書（均須按他造當事人之人數附繕本）「切勿
逕送上級法院」。
                                  書記官    簡雅文
中    華    民    國    100    年    4    月    11    日
【附錄本案論罪科刑法條】
中華民國刑法第三百二十一條
犯竊盜罪而有左列情形之一者，處六月以上、五年以下有期徒刑：
一  於夜間侵入住宅或有人居住之建築物、船艦或隱匿其內而犯之者。
二  毀越門扇、牆垣或其他安全設備而犯之者。
三  攜帶兇器而犯之者。
四  結夥三人以上而犯之者。
五  乘火災、水災或其他災害之際而犯之者。
六  在車站或埠頭而犯之者。
前項之未遂犯罰之。